臺灣高等法院刑事裁定                            九十一年度交抗字第三三一號
    抗  告  人
    即受處分人  甲○○
右抗告人因違反道路交通管理處罰條例案件，對於臺灣宜蘭地方法院中華民國九十一
年三月二十一日裁定（九十年度交聲字第六○號），提起抗告，本院裁定如左：
        主  文
原裁定撤銷，發回臺灣宜蘭地方法院。
        理  由
一、本件原裁定認抗告人即受處分人甲○○所有之車號Ｑ三－０三０五號自小客車於
    民國九十年七月九日上午八時四十五分許，由宜蘭往羅東方向行駛，途經宜蘭縣
    五結鄉○○○路路口設有燈光號誌管制之交岔路口，竟闖紅燈並不按遵行方向行
    駛，經交通勤務警察制止時，更拒絕停車接受稽查而逃逸之違規行為，業據證人
    即舉發員警游文龍到庭供述：我是宜蘭縣警局二結派出所警員，我當天在五結鄉
    二結的中正西路與中正路二段的路口執行職務，我在早上八點四十五分，在中正
    西路路口看到該部紅色喜美自小客車由宜蘭往羅東方向行駛，該車直接逆向越過
    雙黃線，速度很快，我站在北上的車道路口，該車經過我前面往羅東方向行駛，
    我有攔該車卻沒有停車，我沒有辦法拍照下來，車號我是該車經過目視記錄的，
    不可能記錯等語，並有舉發違反道路交通管理事件通知書一紙可稽，況證人指陳
    受處分人之車身為紅色，亦與受處分人所有之汽車顏色相符，足見證人所陳，實
    信而有徵。從而，原處分機關就受處分人於應到案日期前提出申訴，予以調查後
    ，仍認受處分人所有該輛汽車確有前述違規行為，而乃依道路交通管理處罰條例
    第五十三條、第四十五條第一項第一款、第六十條第一項、第八十五條第三項及
    違反道路交通管理事件統一裁罰標準及處理細則第二十四條、第四十四條第一項
    暨標準表之規定，裁處受處分人罰鍰一萬三千二百元，並記違規點數五點，核無
    不當。故認受處分人之異議為無理由，應予駁回。
二、抗告意旨略以：原裁定以舉發警員游文龍之證言為認定抗告人違規之唯一證據，
    而漠視證人林添福、劉秀曼所為有利抗告人之證言，顯有不公；而原處分機關於
    抗告人依法定程序提出異議後更將本件罰鍰逕行提高為一萬三千二百元，亦不合
    常理，爰依法提起抗告云云。
三、經查：原審法院採信警員游文龍之證言、並以舉發違反道路交通管理事件通知書
    作為認定抗告人違規之佐證，固非無據。惟參酌證人游文龍於原審之證述：我知
    道當時是三陽的汽車，後面好像是喜美的車型等語，與抗告人自承伊所有之車輛
    為雅哥紅色汽車一節，並不相符，是該證言是否可採，仍有查明之必要。原審法
    院對此未予詳查，逕以喜美、雅哥均為三陽廠牌之汽車，其車身上均有「Ｈ」之
    標誌，難免使人誤認，況證人指陳違規車輛之車身顏色為紅色，與受處分人所有
    之汽車顏色相符為由，認定抗告人確有本件違規事實，仍嫌速斷。抗告人指摘原
    裁定不當，非無理由，自應由本院將原裁定撤銷，發回原法院另為妥適之裁判。
四、據上論斷，應依道路交通案件處理辦法第二十六條，刑事訴訟法第四百十三條，
    裁定如主文。
中      華      民    國    九十一    年        五      月      一      日
                            臺灣高等法院交通法庭
                                審判長法  官  陳  祐  輔
                                      法  官  陳  國  文
                                      法  官  洪  昌  宏
右正本證明與原本無異。
不得再抗告。
                            書記官  廖  月  女
中      華      民    國    九十一    年        五      月      一      日
